ESMERALDA VAN DER GULIK

STUDENT COMMERCIËLE ECONOMIE

Ik ben Esmeralda van der Gulik, 23 jaar oud en ik woon in Hoogkarspel. Momenteel studeer ik Commerciële Economie met als specialisatie Digital Marketing. Naast mijn studie werk ik hard, en na mijn stage kreeg ik een baan aangeboden bij De Eekhoorn Dutch Furniture, waar ik nu verantwoordelijk ben voor de social media van Basiclabel. Naast mijn werk ben ik gek op true crime, sneakers, fashion en make-up.



0615527314



esmeralda.van.der.gulik@hva.nl



www.esmeraldavan dergulik.nl



Hoogkarspel, Nederland

OPLEIDING

COMMERCIËLE ECONOMIE

Hogeschool van Amsterdam | 2020-2024

Studie

HOGER ALGEMEEN VOORTGEZET ONDERWIJS RSG Enkhuizen | 2012-2018

Middelbare school

ERVARING

JUNIOR MARKETEER

De Eekhoorn Dutch Furniture - Basiclabel | 2023-heden

In deze parttime functie ben ik verantwoordelijk voor de sociale media van Basiclabel.

STAGIAIRE MARKETING

De Eekhoorn Dutch Furniture - Basiclabel | 2023-2024

Tijdens mijn stage heb ik geleerd over sociale media, content, blogs, naamsbekendheid, analyseren, teksten schrijven, evenementen organiseren en jaarrapporten opstellen.

SERVICE MEDEWERKER

Jumbo Supermarkten | 2018-heden

Bij de Jumbo leer en ontwikkel ik veel soft skills. Ik heb bijvoorbeeld geleerd hoe ik snel en effectief problemen kan oplossen, duidelijk kan communiceren en rustig kan blijven onder druk. Daarnaast helpt het me om snel te schakelen en altijd klantgericht te denken.



SKILLS



CERTIFICATEN

GOOGLE ANALYTICS

2023

Google Analytics voor beginners

DIGITAL ANALYTICS

2023

Gehaald via e-academy.org

CRO

2023

Gehaald via e-academy.org

REFERENCE

SUZANNE NEUVEL

De Eekhoorn Dutch Furniture

Tel: 0643064374

Email:

Suzanne.neuvel@deeekhoorn.com